【裁判字號】    95,聲,2464
【裁判日期】    951229
【裁判案由】    停止執行
【裁判全文】
臺灣高雄地方法院民事裁定              95年度聲字第2464號
聲  請  人  丙○○
相  對  人  台灣土地銀行股份有限公司
法定代理人  甲○○
當事人間聲請停止執行事件，本院裁定如下：
  主  文
聲請人供擔保新臺幣參佰捌拾陸萬玖仟貳佰元後，本院民國九十
三年度執字第三一三二一號執行事件之強制執行程序，於本院九
十五年度訴字第四六六四號事件判決確定前應暫予停止。
  理  由
一、按有回復原狀之聲請，或提起再審或異議之訴，或對於和解
    為繼續審判之請求，或提起宣告調解無效之訴，撤銷調解之
    訴，或對於法院依強制執行法第4 條第1 項第5 款之裁定提
    起抗告時，法院因必要情形或依聲請定相當並確實擔保，得
    為停止強制執行之裁定，強制執行法第18條第2 項定有明文
    。次按執行法院為停止強制執行裁定時所命債務人提供之擔
    保，係以擔保債權人因債務人聲請停止強制執行不當可能遭
    受之損害獲得賠償為目的，乃兼顧債權人與債務人之權益，
    並非增加債務人之額外負擔（司法院大法官會議釋字第403
    號解釋意旨可資參照），是法院定此項擔保，其數額應依標
    的物停止執行後，債權人未能即時受償或利用該標的物所受
    之損害額，或其因另供擔保強制執行所受之損害額定之，非
    以標的物之價值或其債權額為依據，最高法院民國91年度臺
    抗字第113 號裁定意旨可資參照。
二、本件聲請人以坐落於高雄縣路竹鄉○○段265 地號土地上建
    號為2010號〔車牌號碼為高雄縣路竹鄉○○路586 號〕之未
    保存登記建物中之大棟建物部分（以下簡稱系爭建物），係
    其出資興建作為工廠營業用途，並非相對人乙○○○之財產
    ，因係聲請人所有為由，向本院提起95年度訴字第4664號第
    三人異議之訴，並聲請供擔保裁定停止本院93年度執字第31
    321 號清償債務事件，關於系爭建物之聲請停止執行程序，
    經本院核閱前揭執行與訴訟卷宗後，並參酌聲請人願提供擔
    保等情，認與前揭規定相符，其聲請有理由，應予准許。
三、經查，本件聲請人雖僅主張系爭建物係其所有，並據以提起
    第三人異議之訴，惟系爭建物係與所坐落土地高雄縣路竹鄉
    ○○段265 地號土地合併拍賣，此有本院執行處拍賣不動產
    附表在卷可稽，是聲請人雖僅就系爭建物主張其有所有權，
    惟依法自無從僅就聲請人主張其有所有權之部份停止拍賣，
    而需就全部合併拍賣之不動產停止強制執行。因此，相對人
    未能即時受償或利用該標的物所受之損害額，自應以全部合
    併拍賣之不動產即系爭房地價額與相對人聲請強制執行之債
    權額比較決定，而非以聲請人主張其有所有權之部分價額與
    相對人聲請強制執行之債權額比較決定。次查，相對人臺灣
    土地銀行股份有限公司〔下稱土地銀行〕聲請強制執行之債
    權額共計為新臺幣（下同）3000萬元，系爭房地經本院送請
    鑑定後，價值達31,495,118元，而系爭房地目前第3 次拍賣
    經定拍賣最低價額則為18,208,000元，亦經本院依職權調閱
    執行卷宗核閱屬實。足認系爭房地如停止強制執行，其實質
    上之影響，將導致拍賣價金無從進行分配，相對人無法受償
    。故本院審酌相對人之債權額為30,000,000 元 ，然系爭房
    地目前第3 次拍賣所定拍賣最低價額為18,208 ,000 元，債
    權人因本件強制執行程序可受償之價額暨因停止執行而無法
    運用拍賣所得資金，可能受有之利息損害及聲請人所提前開
    第三人異議之訴為三審確定終結之案件，所需辦案期限，本
    院一般案件辦案期限1 年4 個月，第二審辦案期限2 年，第
    三審案期限為1 年，合計4 又4 分之1 年，按年息5 ﹪計算
    ，認聲請人聲請停止執行之擔保金額為3,869,200 元【0000
    0000×0.05×（4 +3/12）=0000000 小數點以下4 捨5 入】
    為適當。爰酌定如主文所示擔保金額准許之。
四、依強制執行法第18條第2項，裁定如主文。
中    華    民    國    95    年    12    月    29    日
                 民事第五庭   法  官     陳銘珠
上為正本係照原本作成。
如不服本裁定應於送達10日內向本院提出抗告狀，並繳納裁判費
新台幣1,000元。
中    華    民    國    95    年    12    月    29    日
                                書記官   曾瓊玉


司法院資訊處製作；財團法人民間司法改革基金會備份。
